Minutes et répertoires du notaire Mathurin PÉRIER, 10 juin 1589 - 3 septembre 1626 (étude XI)
Archives nationales
- Minutes de Mathurin PÉRIER, janvier 1589 - décembre 1626; MC/ET/XI/67 - MC/ET/XI/119
  - Minutes. 1623, juillet - 1623, décembre, juillet 1623 - décembre 1623; MC/ET/XI/108; registre
    - LE QUIEU (Louis) Secrétaire ordinaire de Mgr le Prince de CONDE, maître écrivain juré à Paris, demeurant en l'Ile du Palais, sur le quai regardant les Augustins. § Constitution par Marie de LA RIVIERE, veuve de Louis MURET, notaire au Châtelet, à Louis LE QUIEU, de 50 livres de rente, moyennant 800 livres., 31 juillet 1623; MC/ET/XI/108; fol. XLIII
      constitution de rente; Le Quieu, Louis
    - LIBRAIRE (marchand) SEVESTRE (Charles) rue Dauphine § Quittance à Charles SEVESTRE; Vente par Charles SEVESTRE, 4 août 1623 - 8 août 1623; MC/ET/XI/108; fol. LVII; fol. LXIII
      acte de vente; quittance; Sevestre, Charles
    - SEVESTRE (famille) § Quittance de Guillaume DUCHESNE, maître chandelier en suif, à cause de sa femme, à Charles SEVESTRE, marchand libraire rue Dauphine, et décharge à Louis SEVESTRE, maître imprimeur à Paris., 4 août 1623; MC/ET/XI/108; fol. LVII
      quittance; Sevestre, Charles
    - SEVESTRE (famille) Libraires et imprimeurs à Paris § Vente par Charles SEVESTRE, marchand libraire rue Dauphine, à Louis SEVESTRE, maître imprimeur à Paris, son frère, d'un tapis de tapisserie de 3 aunes de long provenant de l'héritage de leur mère, moyennant 30 livres., 8 août 1623; MC/ET/XI/108; fol. LXIII
      acte de vente; Sevestre, Charles
    - MACONNERIE (Marché de) § Devis des ouvrages de maçonnerie à faire pour la construction de 3 corps d'hôtels et 2 grandes galeries dans la cour à coté du grand corps de logis de derrière qui appartiennent aux Principal, proviseur et boursiers du Collège de Fortet et marché par BAILLY, maçon à Paris, aux dits boursiers, moyennant 6 livres par toise., 10 août 1623; MC/ET/XI/108; fol. LXXII
      devis; marché; Bailly, M.; maçon
    - Contrat de mariage entre Pierre Muret, fils de défunt Jean Muret, notaire au Châtelet, et de Marie de La Rivière, demeurant rue du Battoir paroisse Saint-Cosme, et Marie Basin, la jeune fille de défunt Philippe Basin, marchand bourgeois de Paris et de Perrette Aubert (mariage solennisé le 10 janvier dernier)., 11 août 1623; MC/ET/XI/108; fol.0077
      Mariage célébré le 10 janvier 1623.
      contrat de mariage; Battoir (rue du); Basin, Marie; Basin, Philippe; La Rivière, Marie de; Muret, Jean; Muret, Pierre I; commerçant; notaire
    - BERTIN (André) maître lunetier à Paris § Quittance de Catherine DUCHEMIN, veuve de Pierre PIJART, maître orfèvre et bourgeois de Paris demeurant rue de la Savaterie, à Marguerite MOREL, veuve d'... demeurant rue de la Calendre et à Michel PETIT, gendre de lad. MOREL, à cause de Catherine BERTIN sa femme, maître coffretier-malletier à Paris., 21 août 1623; MC/ET/XI/108; fol. IIII/XX/XV
      quittance; Bertin, André
    - Transport par Marie de La Rivière, veuve de Jean Muret, notaire au Châtelet, demeurant rue du Battoir, à Pierre I Muret, son fils, de 100 l. de rente sur le droit successif paternel., 28 août 1623; MC/ET/XI/108; fol.0109
      transport de droits; Battoir (rue du); La Rivière, Marie de; Muret, Jean; Muret, Pierre I; notaire
    - Constitution par Pierre I Muret, bourgeois de Paris, fils de Jean Muret, notaire au Châtelet, demeurant rue du Battoir, et Marie Basin, sa femme, à Pierre Delacour, conseiller du roi, de 50 l. de rente, moyennant 800 l., 30 août 1623; MC/ET/XI/108; fol.0110
      A la suite: quittance de rachat par Marie de La Rivière, veuve de Jean Muret, notaire au Châtelet, logée rue du Battoir, audit Pierre Muret, huissier ordinaire au grand conseil du roi (le 26 mars 1626).
      constitution de rente; quittance; acte de vente; Battoir (rue du); Basin, Marie; Delacour, Pierre; La Rivière, Marie de; Muret, Jean; Muret, Pierre I; huissier; notaire
    - Déclaration de Pierre Delacour, conseiller du roi, concernant la constitution faite à lui par Pierre I Muret, bourgeois de Paris, fils de Jean Muret, notaire au Châtelet, demeurant rue du Battoir, et Marie Basin, sa femme., 30 août 1623; MC/ET/XI/108; fol.0111
      déclaration; Battoir (rue du); Basin, Marie; Delacour, Pierre; Muret, Jean; Muret, Pierre I; notaire
    - SANGUIN (Nicolas) Docteur en la faculté de théologie, chapelain de la chapelle de Saint-Nicolas de Honfleur, diocèse de Lisieux et pensionnaire sur les fruits dud. bénéfice de Sainte Madeleine de (Doument) au diocèse de Rouen, logé au collège de Navarre § Transaction entre Alphonse de BRETEUILLE, official de Rouen, chanoine et chancelier de l'Eglise dud. lieu et purvu du bénéfice dud. Sainte Madeleine (Doument) logé rue Saint-Martin en la maison de Zenon de BRETEUILLE, marchand à Paris., 1er septembre 1623; MC/ET/XI/108; fol. VI/XX/
      accord; Sanguin, Nicolas
    - Contrat de mariage de David Néobert, marchand mercier, demeurant rue Saint-Jean, fils des feus Jean Néobert, maître tailleur, et Geneviève Pluteau, avec Andrée Girard, veuve d'Antoine Dechanvregnault, marchand mercier joaillier, demeurant rue de la Barillerie. Parmi les témoins, Jaspar Isac, graveur en taille-douce, beau-frère., 10 septembre 1623; MC/ET/XI/108
      Documents du Minutier central concernant les peintres, sculpteurs et graveurs au XVIIe siècle (1600-1650), par Marie-Antoinette Fleury et Martine Constans, tome II [études XI à XX, 2445 actes], Paris, Archives nationales, 2010, notice n°1096 (instrument de recherche imprimé dématérialisé, certaines notices sont plus détaillées dans la version intégrale accessible en ligne par la rubrique 'Autres instruments de recherche', voir contexte dans le Plan d’orientation général - Notaires de Paris, guides thématiques du Minutier).
      Néobert, David
    - Contrat de mariage entre David Néobert, marchand mercier, demeurant rue Saint-Jacques, paroisse Saint-Benoît, fils de feu Jean Néobert, maître tailleur d'habits, et de Geneviève Plateau, et Edmée Girard, veuve d'Antoine Champregnault, marchand mercier-joaillier, demeurant rue de la Barillerie. Parmi les témoins: Gaspard YSAR, maître graveur en taille douce, beau-frère de David NIOBERT, Michel NIVELLE, libraire à Paris, cousin de David NIOBERT, Pierre MOUTON, maître faiseur d'instruments de musique à Paris, ami., 10 septembre 1623; MC/ET/XI/108
      Documents du Minutier central concernant l'histoire de la musique (1600-1650), par Madeleine Jurgens, tome II [études XI à XX, 1900 actes], Paris, Archives nationales, 1974, p. 777 (instrument de recherche imprimé dématérialisé, certaines notices sont plus détaillées dans la version intégrale accessible en ligne par la rubrique 'Autres instruments de recherche', voir contexte dans le Plan d’orientation général - Notaires de Paris, guides thématiques du Minutier).
    - SAINT-VICTOR (abbaye) § Promesse par Frère René HUBAULT, chambrier et procureur des religieux de l'abbaye SAINT-VICTOR à Jean HEUDEBERT, aumônier du duc de LONGUEVILLE., 12 septembre 1623; MC/ET/XI/108; fol. VII/XX/III
      Hubault, René
    - DESOUSSE (Pierre) maître armurier demeurant à Paris rue de la Tannerie, paroisse Saint-Séverin. § Mise en apprentissage par. .. pour 4 ans, de Daniel DESOUSSE, son fils, chez Jean LAGUEHEY, maître imprimeur et marchand libraire rue des Sept-Voies moyennant 48 livres.; Transport par Jean LAGUEHEY, 21 septembre 1623; MC/ET/XI/108; fol. VII/XX/XV
      contrat d'apprentissage; Desousse, Pierre
    - ÉVÊQUE de TASSE BOIVIN (Henry de) ÉVÊQUE de TASSE coadjuteur de l'évêché d'Avranches Prieur du Prieuré N.D. du Rocher-lez-Mortain § Bail par Henry de BOIVIN, 27 septembre 1623; MC/ET/XI/108; fol. VIII/XX/III
      bail; Boivin, Henry de
    - ROCHER-lez-Mortain (Prieuré Notre-Dame du) § Ratification entre Henry de BOIVIN, évêque coadjuteur de l'évêché d'Avranches et Prieur du Prieuré Notre-Dame du ROCHER-lez-Mortain, d'une part, Philippe RAGOT, sieur de SAINT-AUBIN, d'autre part, du bail fait entre eux le 20 mai dernier du revenu temporel du Prieuré Notre-Dame du ROCHER-lez-Mortain, 27 septembre 1623; MC/ET/XI/108; fol. VIII/XX/III
    - CITERNE (Guillaume) maître imprimeur et libraire demeurant rue des Rats, paroisse Saint-Nicolas-du-Chardonnet § Accord entre Guillaume CITERNE et Pierre BROU, marchand imprimeur en taille douce demeurant rue Saint-Jacques, paroisse Saint-Benoît, avec lequel il était en procès., 3 octobre 1623; MC/ET/XI/108; fol. IX/XX/XII
      accord; Citerne, Guillaume
    - Contrat d'apprentissage pour 5 ans au profit de François Aubé, entre son père, Servais Aubé, écuyer de cuisine de la reine, demeurant rue des Anges, et Lucas Rabathé, maître peintre, demeurant rue Galande, moyennant 200 l., dont 100 comptant. Il sera logé, nourri, chauffé et éclairé par son maître., 23 octobre 1623; MC/ET/XI/108
      Documents du Minutier central concernant les peintres, sculpteurs et graveurs au XVIIe siècle (1600-1650), par Marie-Antoinette Fleury et Martine Constans, tome II [études XI à XX, 2445 actes], Paris, Archives nationales, 2010, notice n°1904 (instrument de recherche imprimé dématérialisé, certaines notices sont plus détaillées dans la version intégrale accessible en ligne par la rubrique 'Autres instruments de recherche', voir contexte dans le Plan d’orientation général - Notaires de Paris, guides thématiques du Minutier).
      Aubé, François
    - GUISE (duc de) § Mariage de Nicolas DANAU, écuyer, contrôleur ordinaire de la maison du duc de GUISE, fils de défunt Jacques DANAU, écuyer et de Marie de LA FONTAINE, en présence de Guillaume GILBERT, secrétaire du duc de GUISE, Laurent DESBOURNAIS, contrôleur de la maison du duc de GUISE Charles VINCENT, argentier de Mlle de MONTPENSIER et de François NERON, valet de chambre du prince de JOINVILLE et de Suzanne VOILLE fille de défunt Claude VOILLE, procureur en la cour de Parlement, procureur général en la grande panneterie de France, et de Suzanne AMARITON, demeurant rue Saint-Jean-de-Beauvais., 11 novembre 1623; MC/ET/XI/108; fol. II/C/X
      contrat de mariage; Danau, Nicolas
    - DUCASTAIN (François) Imprimeur demeurant rue d'Ecosse § Mise en apprentissage pour 4 ans par François DUCASTAIN de François DUCASTAIN son fils chez Jacob DUVAL, maître imprimeur et marchand libraire à Paris., 12 novembre 1623; MC/ET/XI/108; fol. II/C/XVII
      contrat d'apprentissage; Ducastain, François
    - PETIT (Pierre) Greffier de la justice temporele de l'Abbaye Saint-Victor lez Paris, demeurant rue Saint-Victor § Transport par Catherine de BOAT, veuve de Nicolas ALAMANT, gentilhomme ordinaire de la chambre du Roi, à Pierre PETIT, 13 novembre 1623; MC/ET/XI/108; fol. II/C/XIX
      Petit, Pierre
    - BELIN (François) Ecuyer, sieur de RAVIERES, demeurant ordinairement à Troyes, actuellement logé Place Maubert en la maison de La Nasse § Vente par François BELIN à Nicolas GUYON de plusieurs droits de censives; Autre à Jacques LEBE, papetier juré en l'Université de Paris, bourgeois de Troyes; Donation par François BELIN à Madeleine BELIN, sa soeur; Deux consentements à François BELIN et vente à François BELIN, 23 novembre 1623 - 26 novembre 1623; MC/ET/XI/108; fol. II/C/XXXVII et XXXVIII; fol. II/C/XL, XLI et XLII, 44
      donation; acte de vente; Belin, François
    - Contrat de mariage de Jacques Dennebault, fils des feus Pierre Dennebault et Claude Deville, avec Anne Duboys, fille de feu Jean Duboys, marchand de chevaux et d'Anne MASCOT, à présent femme de Louis LEMOYNE, marchand bourgeois de Paris, demeurant rue Perdue. Parmi les témoins, Pierre Bernard, sculpteur, demeurant rue Saint- Jacques, oncle maternel du futur, et Pierre Bernard, le jeune, huissier aux requêtes du Palais, cousin., 26 novembre 1623; MC/ET/XI/108
      Documents du Minutier central concernant les peintres, sculpteurs et graveurs au XVIIe siècle (1600-1650), par Marie-Antoinette Fleury et Martine Constans, tome II [études XI à XX, 2445 actes], Paris, Archives nationales, 2010, notice n°158 (instrument de recherche imprimé dématérialisé, certaines notices sont plus détaillées dans la version intégrale accessible en ligne par la rubrique 'Autres instruments de recherche', voir contexte dans le Plan d’orientation général - Notaires de Paris, guides thématiques du Minutier).
      Dannebault, Jacques
    - CRÉCY-en-BRIE § Bail par les boursiers du collège du Cardinal-Lemoine, pour 9 ans, à Pierre LE PELLETIER l'aîné et le jeune, père et fils, marchands à CRÉCY-en-BRIE, de tous les fruits et revenus des terres et seigneuries du terroir de CRÉCY-en-BRIE, moyennant 470 l. de ferme et admodiation par an., 1er décembre 1623; MC/ET/XI/108; fol. II/C/XLVI
      bail; Le pelletier, Pierre
    - AVELINE (Simon) marchand orfèvre, bourgeois de Paris, demeurant rue de la Savonnerie § Quittance de. .. à Paris TURQUET, marchand joaillier, en l'acquit et décharge de Claude de HEMANT, aussi marchand orfèvre. .. (En marge: 1624, 15 juin, déclaration.), 2 décembre 1623; MC/ET/XI/108; fol. II/C/LX
      quittance; déclaration; Aveline, Simon
    - CORROZET (famille) marchands libraires à Paris § Mariage de Nicolas BECQUET, marchand au Palais, fils de Catherine CORROZET, veuve de Louis BECQUET, maître lunetier-miroitier, en présence de Gabriel et Jean CORROSET, libraires à Paris, oncles maternels, de Louis BERTIN, marchand lunetier-miroitier à Paris oncle maternel., 6 décembre 1623; MC/ET/XI/108; fol. II/C/LXXIII
      contrat de mariage; Becquet, Nicolas
    - LAQUEHAY (Jean) Imprimeur et libraire à Paris, demeurant rue Saint-Etienne-des-Grès § Transport par Jean LAQUEHAY à Louis FAVEREL., 11 décembre 1623; MC/ET/XI/108; fol. II/C/IIII/XX/II
      Laquehay, Jean
    - MÉDECIN (docteur régent en la faculté de médecine de l'Université de Paris) GOULU (Hiérosme) rue du Paon § Vente par Hiérosme GOULU, 11 décembre 1623; MC/ET/XI/108; fol. II/C/LXIIII
      acte de vente; Goulu, Hiérosme
    - DUHAMEL (Georges) Ecuyer sieur de LA FONTENELLE, demeurant à Bayeux, actuellement à Paris § Obligation de Georges DUHAMEL et de Jean LE COURTOIS, bourgeois de Rouen, envers Thomas LE NOIR, boulanger à Paris. Indemnité de Georges DUHAMEL envers led. LE COURTOIS., 21 décembre 1623; MC/ET/XI/108; fol. II/C/IIII/XX/VII
      obligation; Duhamel, Georges
    - GESSELIN (Jean) Marchand libraire demeurant rue Saint-Jacques paroisse Saint-Benoît § Obligation de Jean GESSELIN envers François GEOFFROY, facteur des Messagers de Paris, de 300 £. en prêt. (A la suite: 1623, 30 décembre, ratification par Mathurine LA TROT, femme de Jean GESSELIN)., 27 décembre 1623; MC/ET/XI/108; fol. III/C/LVII
      obligation; Gesselin, Jean
  - Minutes. 1625, juillet - 1625, décembre, juillet 1625 - décembre 1625; MC/ET/XI/109; registre
    - Marché de soins par Marin LE FORESTIER dit LA FOREST, demeurant rue d'Ablon, à Jean GEORGIN, maître brodeur à Saint-Germain-des-Prés, demeurant rue Princesse, promettant de le penser et médicamenter jusqu'à entière guérison de la maladie vénérienne dont il est atteint, moyennant 36 livres sur lesquelles Jean GALLE, aussi brodeur dite rue, lui a remis 18 livres qu'il devra restituer si au bout de 15 jours la maladie n'est pas guérie., 9 juillet 1625; MC/ET/XI/109; fol. V
      marché; Soins, marché de
    - Bail par Jean YON, principal des artiens au collège royal de Champagne dit Navarre et chapelain de la Chapelle Notre-Dame de CHARNY en France, résidant au collège de Navarre, pour 9 ans, à Noël BAILLY, laboureur audit Charny, du revenu de ladite chapelle, moyennant 200 livres de ferme par an., 23 juillet 1625; MC/ET/XI/109; fol. XXIX
      bail; Charny (Seine-et-Marne)
    - Donation par Christophe SAVION, imprimeur à Paris, demeurant à la Montagne Sainte-Geneviève, héritier de défunts Jacques SAVION, bourgeois de Lyon, et de Barbe SERVANT ses père et mère, à Jacques de FLUY, tailleur d'habits à Paris, rue Judas, de sa part d'héritages, à cause de l'alliance qu'ils espèrent faire ensemble (A la suite: 1625, 30 juillet, désistement); Promesse par Jacques de FLUY à Christophe SAVION de l'acquitter de ses frais de succession; Donation par Christophe SAVION et autre., 26 juillet 1625; MC/ET/XI/109; fol. XLII
      donation; Savion, Christophe
    - Donation par Alphonse SAVION, facteur des marchands de bois à Paris, demeurant rue Saint-Antoine, et Christophe SAVION, imprimeur demeurant au Mont Sainte-Geneviève, tous deux hériters de défunts Jacques SAVION, bourgeois de Lyon, et de Barbe SERVANT, leurs père et mère, à Jacques de FLUY, tailleur d'habits à Paris, de leurs héritages en Lyonnais, Vivarais, Dauphiné et autres lieux; Promesse dudit de FLUY., 2 août 1625; MC/ET/XI/109; fol. LVII
    - Mariage de Claude de HARBECOURT, maître pâtissier à Paris, demeurant au faubourg Saint-Jacques, fils de Claude de HARBECOURT et de Marie FRUTIER, et de Marie BARTHELEMY, fille de Jacques BARTHELEMY, maître rôtisseur, rue de la Bûcherie, et de Jeanne LEBLANC, en présence de Michel BALLAGNY, marchand libraire à Paris, oncle du futur, de Vincent COLLE, marchand libraire à Paris, son cousin; Bail par Nicolas JOHANNET, maître vitrier, à Claude de HARBECOURT d'une maison rue Saint-Victor, image Saint-Nicolas; Marché de maçonnerie pour un four en ladite maison par Thomas DUMONCEL à Claude de HARBECOURT. 3, 9 et 19 août 1625., 3 août 1625 - 19 août 1625; MC/ET/XI/109; fol. LIX; fol. LXVII; fol. VI/XX/III
      contrat de mariage; bail; marché; Harbecourt, Claude de
    - Bail par Nicolas JOHANNET, maître vitrier à Paris, bourgeois de Paris, Place Maubert, à Claude de HARBECOURT, maître pâtissier à Paris, de la maison de l'Image Saint-Nicolas, rue Saint-Victor, sise au coin de la rue des Bernardins, pour 3 ans, moyennant 240 livres de loyer annuel, en présence de Jean DUBOIS, maître tapissier à Paris, sous-locataire, et de Michel CHEVALLIER, maître chirurgien à Paris, locataire, qui se désistent du droit au bail de ladite maison., 9 août 1625; MC/ET/XI/109; fol. LXVII
      bail; Chevallier, Michel
    - Bail par Philippe GALLAND, principal du collège de Boncourt, pour 6 ans, à Jean LAGUEHEY [LAGUEHAY], maître imprimeur et marchand libraire à Paris, demeurant rue Saint-Etienne-des-Grès, d'une maison et jardin sis rue CLOPIN devant le collège de Boncourt, moyennant 200 livres de loyer annuel., 9 août 1625; MC/ET/XI/109; fol. LXVIII
      bail; Clopin (rue)
    - Vente par Gilbert GAULMYN, écuyer, lieutenant général criminel de Bourbonnais, demeurant à MOULINS, à Guillaume de CAEN, receveur des aides et tailles, demeurant audit MOULINS, de l'office de receveur des tailles en l'élection de MOULINS, moyennant 30 000 livres. (Procuration, avec cachet, devant notaires de MOULINS, jointe), 12 août 1625; MC/ET/XI/109; fol. IIII/XX/II
      procuration; acte de vente
    - Transaction entre Jean VILLON, avocat en Parlement, à cause de Marguerite SEIGNEUR, sa femme, veuve de Ières noces de François VILLET, en 2èmes noces de Pierre BALTHAZARD, d'une part, et Nicolas VILLET, avocat en Parlement, fils de ladite SEIGNEUR et dudit VILLET, d'autre part., 14 août 1625; MC/ET/XI/109; fol. C
      accord; Villon, Jean
    - GAULTIER (André) maître tapissier rue Galande § Accord entre Jean DOBONNET, marchand de fer à Paris, et François REGNARD, maître chapelier, rue de la Bucherie, d'une part, Jean NEANT, maître charcutier à Paris, d'autre part, après procès pour un chapeau de poil., 17 août 1625; MC/ET/XI/109; fol. CLIII
      accord; Gaultier, André
    - Promesse par Thomas DUMONCEL, maçon fournier à Paris, demeurant au faubourg Saint-Honoré, paroisse Saint-Roch, à Claude de HARBECOURT, marchand pâtissier à Paris au faubourg Saint-Jacques, de lui faire un four de la largeur et longueur de 5 pieds 1/2 et un manteau de cheminée qui seront posés dans la boutique dudit HARBECOURT, sie rue Saint-Victor, au coin de la rue des Bernardins, à l'enseigne Saint-Nicolas, moyennant 33 livres., 19 août 1625; MC/ET/XI/109; fol. VI/XX/III
      marché; Dumoncel, Thomas; Habecourt, Claude; maçon
    - Transaction entre Etienne LENFANT, bourgeois de Paris, et Jacques LESTOREL, secrétaire du duc de LORRAINE, demeurant rue des Noyers, au nom de Noël Lietaud, notaire à 'Chaucroche', d'une part, Nicolas de THIRET, écuyer, sieur de LAGERY, d'autre part., 23 août 1625; MC/ET/XI/109; fol. VI/XX/XII
      accord; Lestorel, Jacques
    - Révocation par Henry de LANGBER, chevalier allemand, actuellement à Paris, en présence de Maître CRAMOISY, avocat en Parlement demeurant rue Galande., 25 août 1625; MC/ET/XI/109; fol. VI/XX/VIII
    - Bail par Jean LEVESQUE, vendeur de marée, Gilles ROYER, chirurgien juré à Paris, demeurant près des Carmes, rue du Mont Sainte-Geneviève, et Barbe LEVESQUE, sa femme, pour 6 ans, à Edme FARON, maître boulanger, de la maison où pend pour enseigne la Bouteille verte, rue SAINT-JACQUES, moyennant 700 £. de loyer annuel; Vente par les mêmes à Nicolas OUDINOT, maître boulanger, de la dite maison, rue SAINT-JACQUES, moyennant différentes rentes se montant à 16 000 £.; Transport à Gilles GOYER et constitution, 29 août, 2, 20 et 24 septembre 1625., 29 août 1625 - 2 septembre 1625; MC/ET/XI/109; fol. VII/XX/; fol. VII/XX/XIII
      acte de vente; bail; Saint-Jacques, rue
    - Procuration de Jean PAINQUINEY, apothicaire et valet de chambre de la reine mère du roi, demeurant rue de l'Arbre-Sec, André PANCATELIN, maître PLUMASSIER, rue Marivaux, Pierre CELIER, maître orfèvre, demeurant au bout du Pont-au-Change, près de la Vallée de Misère, Nicole AMIARD, veuve de Paul RICHANDEAU, maître orfèvre à Angers, pour recevoir de Pierre BERNARD, sieur de TERRENEUVE, une certaine somme à laquelle il a été condamné., 1er septembre 1625; MC/ET/XI/109; fol. VII/XX/XI
      procuration; Painquiney, Jean
    - Vente par la famille LEVESQUE à Nicolas OUDINOT, maître boulanger, de la maison de la Bouteille verte, rue Saint-Jacques, moyennant différentes rentes, dont une de 100 livres à Gabriel CRAMOISY, secrétaire du Roi., 2 septembre 1625; MC/ET/XI/109; fol. VII/XX/XIII
      acte de vente; Cramoisy, Gabriel
    - Association d'Eustache FOUCAULT, Claude SONNINS [SONNIUS], Martin LASNIER, maîtres imprimeurs à Paris, et Claude JULLIAN, veuve de Pierre BERTHAULT, marchand libraire à Paris, ayant les droits cédés de Pierre BERTHAULT, son fils, pour les livres de l'antiphonier usage de Paris, du missel usage de Paris et de la totale impression graduel de Paris, pour 8 années et continuées en vertu d'un rabais tant qu'il y aura des livres invendus; association dans laquelle il est déclaré que Joseph COTHEREAU, marchand libraire à Paris, a une part comme héritier de défunt Rollin THIERRY marchand libraire à Paris., 12 septembre 1625; MC/ET/XI/109; fol. VIII/XX/VI
      Imprimeurs, Association
    - Quittance de Pierre PIETRE, marchand tapissier privilégié suivant la cour, demeurant sous la Tonnellerie des Halles, paroisse Saint-Eustache, à Hilaire MORICEAU, chanoine prébendé de Saint-Hilaire le Grand à Poitiers, agissant comme procureur de Jacques JOLLY, sergent royal et général à Poitiers, père de Jean JOLLY, compagnon tapissier., 18 septembre 1625; MC/ET/XI/109; fol. VIII/XX/VIII
      quittance; Pietre, Pierre
    - Vente par Jean LEVESQUE, vendeur de marée à Paris, et Gilles GOYER, chirurgien juré demeurant au Mont Sainte-Geneviève, et Barbe LEVESQUE, sa femme, à Nicolas OUDINOT, maître boulanger, et Martine TIROUYN, sa femme, de la maison de la Bouteille verte, rue Saint-Jacques., 20 septembre 1625; MC/ET/XI/109; fol. IX/XX/XVII
      acte de vente; Goyer, Gilles
    - Autre contrat entre la famille LEVESQUE et Nicolas OUDINOT, boulanger, et Martine TIROUYN, sa femme, pour la maison où pend pour enseigne la Bouteille verte, rue SAINT-JACQUES, à eux vendue moyennant des rentes se montant à 16 100 livres., 20 septembre 1625; MC/ET/XI/109; fol. IX/XX/XVII
      Saint-Jacques, rue